臺灣板橋地方法院民事裁定　　　　　　　95年度繼字第2423號
聲　請　人　國泰世華商業銀行股份有限公司
法定代理人　甲○○
代　理　人　乙○○
上列聲請人聲請選任被繼承人辛○○之遺產管理人事件，本院裁
定如下：
    主      文
選任丁文洲（男、民國○○○年○月○日生、身分證統一編號：
Ｚ000000000號）為被繼承人辛○○（男、民國○○○
年○月○○日生、身分證統一編號：Ｚ000000000號、
生前籍設台北縣五股鄉○○路二巷七號五樓）之遺產管理人。
程序費用由被繼承人辛○○之遺產負擔。
    理      由
一按繼承開始時，繼承人之有無不明，而無親屬會議或親屬會議
  未於一個月內選定遺產管理人者，利害關係人或檢察官得聲請
  法院選任遺產管理人，並由法院依公示催告程序，定六個月以
  上之期限，公告繼承人，命其於期限內承認繼承；又被繼承人
  之所有繼承人均拋棄其繼承權者，亦準用關於無人承認繼承之
  規定，民法第一千一百七十七條、第一千一百七十八條第二項
  、第一千一百七十六條第六項定有明文。
二本件聲請意旨略以：被繼承人辛○○於民國九十三年十一月十
  日、九十三年八月十九日、九十三年十一月十六日向聲請人借
  用房屋貸款新台幣（下同）參佰貳拾萬元、信用貸款陸拾萬元
  、現金卡貸款拾萬元，並按月攤還本息，還本付息方式如房屋
  貸款契約書第二章第三條、信用貸款契約書第三條、現金卡契
  約書第九條所載，如有未按期攤還本息時，即視為全部到期，
  並提供其所有台北縣五股鄉○○路二巷七號五樓之不動產，設
  定本金最高限額抵押權參佰玖拾萬元給聲請人為擔保。被繼承
  人目前尚積欠借款本金共參佰柒拾貳萬壹仟壹佰陸拾捌元，並
  自民國九十五年二月十日、九十五年二月十九日、九十五年六
  月二十七日起未依約還本付息，詎被繼承人於九十五年二月二
  十六日死亡，遺留該借款債務及設定抵押權之不動產，依民法
  第一千一百四十七條之規定，該尚未償還之債務及設定抵押權
  之不動產，已由其繼承人開始繼承，惟被繼承人之各順位之繼
  承人均已拋棄繼承，現被繼承人之遺產無人管理，而聲請人為
  本案之利害關係人，為早日拍賣債務人之遺產求償，爰依民法
  第一千一百七十八條第二項之規定，聲請鈞院依職權選任被繼
  承人之遺產管理人等語。
三經查：
  (一)關於聲請人主張被繼承人辛○○於民國九十三年十一月十日
    、九十三年八月十九日、九十三年十一月十六日向聲請人借
    用房屋貸款新台幣（下同）參佰貳拾萬元、信用貸款陸拾萬
    元、現金卡貸款拾萬元，約定按月攤還本息，還本付息方式
    如房屋貸款契約書第二章第三條、信用貸款契約書第三條、
    現金卡契約書第九條所載，如有未按期攤還本息時，即視為
    全部到期，並提供其所有台北縣五股鄉○○路二巷七號五樓
    之不動產，設定本金最高限額抵押權參佰玖拾萬元給聲請人
    為擔保。被繼承人目前尚積欠借款本金共參佰柒拾貳萬壹仟
    壹佰陸拾捌元，及自民國九十五年二月十日、九十五年二月
    十九日、九十五年六月二十七日起未依約還本付息之事實，
    業據聲請人提出本息附表、房屋貸款契約書、信用貸款契約
    書、現金卡貸款契約書、他項權利證明書及抵押權設定契約
    書等件為證，自堪信為真實。
  (二)本件被繼承人辛○○於民國九十五年二月二十六日死亡，其
    民法第一千一百三十八條所規定之法定繼承人戊○○、己○
    ○、丁○○、丙○、庚○○均已於法定期間內，向所管轄之
    法院為拋棄繼承之意思表示，並經函復予以備查在案，此有
    聲請人提出之辛○○之除戶戶籍謄本影本、繼承系統表、本
    院九十五年七月二十四日板院輔家科春穎字第二九五二九號
    函影本各一件可憑，並經本院依職權調取同院九十五年度繼
    字第六五七號拋棄繼承事件卷宗，查明屬實。
  (三)而被繼承人辛○○之親屬會議並未於繼承開始後一個月內選
    定遺產管理人，且其繼承人亦均無意願擔任遺產管理人，亦
    據其父丁○○、其子戊○○、己○○之法定代理人壬○○等
    人到庭證述無訛，並有其母丙○、其姐庚○○之陳報狀一份
    在卷可證。
  (四)從而，聲請人以債權人之利害關係人身分，聲請選任被繼承
    人辛○○之遺產管理人，核與首揭規定尚無不合。茲因被繼
    承人辛○○之繼承人均已拋棄繼承，亦無意願擔任其遺產管
    理人，聲請人為此聲請選定由具有法律學士學位之丁文洲為
    被繼承人辛○○之遺產管理人，核無不合，本院爰依聲請選
    任丁文洲為被繼承人辛○○之遺產管理人。
四又，被繼承人辛○○之繼承人既均拋棄繼承，其遺產依民法第
  一千一百七十六條第六項準用關於無人承認繼承之規定，依同
  法第一千一百八十五條規定，於清償債權並交付遺贈物後，如
  有賸餘，應歸屬國庫，附此敘明。
五依非訟事件法第一百五十七條，裁定如主文。
中　　華　　民　　國　　96　　年　　5 　　月　　14　　日
                  　　　　家事法庭法　官　余來炎
以上正本係照原本作成。
如對本裁定抗告須於裁定送達後十日內向本院提出抗告狀。
中　　華　　民　　國　　96　　年　　5 　　月　　15　　日
　　　　　　　　　　　　　　　　　書記官　方佩文
